# 是否能按照一揽子交易核算？如何会计处理？

提问人：顾梽 时间：2016-08-03 16:05:47
甲公司拟投资一家新兴企业A，A注册资本 500 万元，实缴出资 100 万元。现签订转让协议如下：第一步，甲出资 130 万，受让原股东剩余认缴出资额 130 万元，占注册资本的26%， 130 万元全部计入实收资本；第二部，甲将其中16%的股权（ 80 万）以 1 元价格转让给原股东，最终实现认缴及实缴都为 50 万元，占注册资本的10%。相当于 130 万取得了10%的股权投资（三无）。如分两步走将确认处置损失，如当做一笔交易处理，直接确认 130 万的可供出售金融资产，并按成本法后续计量。请教陈版，何种处理方式合理

回答人：chenyiwei
如果在一份合同中同时约定了这两笔交易，并且考虑到两笔交易的价格差异巨大，如果分拆开来看是很难解释其商业上的合理性的，只有作为一个整体来看才能获得合理解释（以每股2.6元出资 130 万元，获得 50 万股），则我理解这两步骤应按一揽子交易处理。

提问人：顾梽 时间：2016-08-04 09:01:02
好的 多谢陈版 顺便再问一句 在资产负债表日 对以按成本计量的权益投资（三无） 计入可供出售金融资产，则需要考虑其是否发生减值，结合案例 因其为新兴企业 预计前两年难以实现盈利 对于本公司支付的溢价部分 无法取得被投资单位股权的公允价值或评估价值 仅依据其报表数据净资产考虑减值的话 也不合理 请教陈版实务操作做有没有比较好的方法

回答人：chenyiwei
考虑该企业近期引入PE的估值。如果近期该企业没有引入过PE，则考虑同行业企业近期的PE估值情况。